

#### CONTACTO

625.87.21.60



noemisolac@gmail.com



@moyrasc



@noe-sola



Portfolio



Córdoba

# **SOBRE MÍ**

Desarrolladora web especializada en HTML, CSS, JavaScript, React y PHP. Mi experiencia se centra en la creación de interfaces interactivas y aplicaciones eficientes.

Alta capacidad resolutiva y de trabajo en equipo.

Dispuesta a enfrentarme a cualquier desafío v encontrar soluciones creativas y eficientes para ellos.

# **TECNOLOGÍAS**

- HTML
- Python
- CSS
- PHP
- Javascript
- MySQL
- React
- Express
- Typescript
- Java

# **NOEMI SOLA** DESARROLLADORA WEB

### EXPERIENCIA LABORAL

#### DESARROLLADORA WEB FULL STACK

Treffen Creative enero 2023 - Actualidad

- Desarrollo de una tienda virtual y un CRM con React js, Sass y Node.
- o Implementación de una API REST para la gestión de los productos y los clientes.
- Uso de **Git** para el control de versiones y el desarrollo colaborativo.

#### DESARROLLADORA BACK-END

Bosonit marzo-2023 - mayo 2023

- Desarrollo de microservicios SpringBoot.
- o Implementación de las nuevas funcionalidades siguiendo los principios de **REST**.

#### DESARROLLADORA WEB FULL STACK

OXYGEN feb-2023 - abril 2023

- o Desarrollo de una aplicación web de última generación con React, TypeScript y Sass.
- o Implementación de una API REST con Node, Express, Nodemailer y MySQL.
- o Integración de las dos aplicaciones a través de una API REST.

#### EDUCACIÓN

## **Training FullStack React**

OXYGEN Academy - feb.2023 - abr.2023

App Photos -> Ver proyecto

Oxyden Shop -> Ver proyecto

# Máster Completo en Java

Udemy - sep.2023 - nov.2023

# Machine Learning aplicado con Python

CEINPRO - nov.2022 - dic.2022

#### **Full Stack Developer**

4Geeks Academy - jun.2022-nov.2022